# 请问关于票据托收调整的问题谢谢！

提问人：jayflying 时间：2011-01-12 18:35:10
请问各位版主：被审计单位年末存在大量银行承兑汇票，有一部分是 2010 年 12 月 31 日附近几天到期的，年末单位财务人员已经做了托收，但是因为还没有到账，所以还没有做帐，但是观察期后的明细账托收的票据已经到账了。这种情况下要做审计调整吗，如果要做审计调整，怎么做调整分录呢？（票据金额较大）
DR： CR：应收票据
谢谢！
[ 本帖最后由 jayflying 于 2011-1-12 18:38 编辑 ]

回答人：chenyiwei
建议以“银行对帐单注明的入账日期是否在 12 月 31 日或之前”作为标准，在 12 月 31 日之前已经到帐的，计入银行存款；尚未到帐的，仍在应收票据中核算。

回答人：chenyiwei
回复 藤椅 jayflying 的帖子我还是建议放在“应收票据”中披露，可以以文字说明到期日在资产负债表日或者之前，截至资产负债表日已经办理托收，但尚未到帐；期后已经到帐。